臺灣高等法院高雄分院刑事判決
111年度交上易字第16號
上  訴  人  
即  被  告  劉龍文


指定辯護人  本院公設辯護人  陳信凱  
上列上訴人因公共危險案件，不服臺灣屏東地方法院110年度交
易字第342號，中華民國111年1月11日第一審判決（起訴案號：
臺灣屏東地方檢察署110年度偵字第8506號），提起上訴，本院
判決如下：
    主  文
上訴駁回。
    事  實
一、劉龍文於民國110年8月30日15時許，在屏東縣○○鎮○○街000
    號附近不詳地點，飲用啤酒及保力達後，吐氣所含酒精濃度
    已達每公升0.25毫克以上，明知已達不能安全駕駛動力交通
    工具之程度，仍基於不能安全駕駛動力交通工具之犯意，於
    同日16時30分許，騎乘車牌號碼000-000號普通重型機車上
    路。嗣於同日16時50分許，行經屏東縣○○鎮○○街000號前，
    因未戴安全帽為警攔查，經警發現其身上有酒氣，對其施以
    吐氣酒精濃度測試，於同日16時53分許，測得其吐氣所含酒
    精濃度達每公升1.02毫克，始悉上情。
二、案經屏東縣政府警察局東港分局報告臺灣屏東地方檢察署檢
    察官偵查起訴。
    理  由
一、證據能力：
    按被告以外之人於審判外之言詞或書面陳述，屬傳聞證據，
    原則上不得作為證據；惟按被告以外之人於審判外之陳述，
    雖不符刑事訴訟法第159條之1至第159條之4之規定，而經當
    事人於審判程序同意作為證據，法院審酌該言詞陳述或書面
    陳述作成時之情況，認為適當者，亦得為證據，刑事訴訟法
    第159條第1項、第159條之5第1項分別定有明文。查本判決
    所引用屬於傳聞證據之部分，均已依法踐行調查證據程序，
    且檢察官及被告於本院審理時，均明示同意有證據能力（本
    院卷第70頁），基於尊重當事人對於傳聞證據之處分權，及
    證據資料愈豐富愈有助於真實發現之理念，本院審酌該等證
    據作成時情況，並無違法取證之瑕疵，且無顯不可信之情形
    ，以之作為證據應屬適當，自均有證據能力。
二、認定犯罪事實所憑之證據及理由：
　　前揭犯罪事實，業據上訴人即被告劉龍文（下稱被告）於警
    詢、偵查、原審及本院審理中坦承不諱，且有屏東縣政府警
    察局酒精測定紀錄表、車輛詳細資料報表各1份、屏東縣政
    府警察局舉發違反道路交通管理事件通知單影本3份、現場
    照片4張在卷可憑，足證被告上開任意性自白與事實相符，
    堪以採信。本案事證明確，被告犯行堪以認定，應依法論罪
    科刑。
三、論罪：
　㈠新舊法比較
  　按行為後法律有變更者，適用行為時之法律。但行為後之法
    律有利於行為人者，適用最有利於行為人之法律，刑法第2
    條第1項定有明文。本件被告行為後，刑法第185條之3業於1
    11年1月28日修正公布，並自同年1月30日施行。而修正前該
    條第1項原規定：「駕駛動力交通工具而有下列情形之一者
    ，處2年以下有期徒刑，得併科20萬元以下罰金：一、吐氣
    所含酒精濃度達每公升零點二五毫克或血液中酒精濃度達百
    分之零點零五以上。二、有前款以外之其他情事足認服用酒
    類或其他相類之物，致不能安全駕駛。三、服用毒品、麻醉
    藥品或其他相類之物，致不能安全駕駛。」，修正後第1項
    規定係將法定刑有期徒刑部分提高至3年以下有期徒刑，罰
    金部分之數額則提高至30萬元以下，而重於修正前之規定，
    是經比較新舊法結果，因修正後之規定並未較有利於被告，
    依刑法第2條第1項規定，本件自應適用被告行為時即修正前
    之刑法第185條之3第1項規定論處。
  ㈡核被告所為，係犯修正前刑法第185條之3第1項第1款不能安
    全駕駛動力交通工具罪。
　㈢按受徒刑之執行完畢，或一部之執行而赦免後，5年以內故意
    再犯有期徒刑以上之罪者，為累犯，加重本刑至二分之一，
    刑法第47條第1項定有明文。查檢察官主張被告前因①不能安
    全駕駛案件，經原審以107年度交易字第403號判決處有期徒
    刑8月確定（下稱甲部分）；②竊盜案件，經原審以108年度
    易字第1234號判決處有期徒刑8月確定；③不能安全駕駛案件
    ，經原審以109年度交訴字第67號判決處有期徒刑10月確定
    ，前揭②、③部分，再經原審以109年度聲字第1455號裁定定
    應執行有期徒刑1年5月確定（下稱乙部分）。甲、乙部分接
    續執行，於110年7月24日執行完畢等情，有臺灣高等法院被
    告前案紀錄表在卷可憑，被告於執行完畢後5年以內故意再
    犯本件有期徒刑以上之罪，為累犯。復說明被告於5年內再
    犯本件與前案罪質相同之公共危險罪，依司法院釋字第775
    號解釋及最高法院110年度台上大字第5660號裁定意旨，應
    依刑法第47條第1項之規定，加重其刑，核無不合。
四、上訴駁回的理由
　㈠原審認被告罪證明確，因而適用上開法律規定，並以行為人
    之責任為基礎，審酌被告自100年起已有多次不能安全駕駛
    前科（構成累犯部分不重複評價），難謂其素行良好。其前
    因酒後駕車經法院判處罪刑，仍執意再犯，對其行為顯然欠
    缺反省之意，益徵被告不能安全駕駛前案所判處之刑度均無
    法遏止被告再為酒駕行為，被告明知故犯，心存僥倖，對法
    律遵從度甚低，其吐氣所含酒精濃度達每公升1.02毫克，超
    出刑法法定上限4倍以上，仍騎乘普通重型機車上路，猶如
    公共道路上之不定時炸彈，被告對其行為造成其他用路人之
    生命、身體安全造成嚴重危險一節漫不在乎，應予嚴懲；惟
    念其於警詢、偵查、法院審理時始終坦承犯行，態度尚可，
    兼衡其自陳之學識程度、家庭、經濟狀況等一切情狀，量處
    有期徒刑1年。經核原判決認事用法，核無不合，量刑亦已
    斟酌刑法第57條各款所列情狀，而未逾越法定範圍，亦未濫
    用其職權，應屬適當。原審雖未及審酌新舊法比較，但對本
    案應適用修正前刑法第185條之3第1項第1款之結論不生影響
    ，爰不以此為由撤銷改判，附此敘明。
　㈡被告上訴雖主張原審量刑過重云云。然刑法第185條之3第1項
    酒後駕車罪之法定刑為有期徒刑2年以下有期徒刑；被告又
    係累犯，依法應加重其刑；且參諸被告前有9次酒後駕車犯
    行，本案犯行之前3次酒後駕車已經法院分別判處有期徒刑7
    月、8月、10月，於執行完畢後，未能反躬自省，復再犯本
    案，故原判決判處其有期徒刑1年，所為量刑應屬允當，被
    告上訴為無理由，應予駁回。
據上論結，應依刑事訴訟法第368 條，判決如主文。
本案經檢察官蔡明達提起公訴，檢察官吳茂松到庭執行職務。
中　　華　　民　　國　　111 　年　　6 　　月　　2 　　日
                  刑事第六庭    審判長法  官  李政庭
                                      法  官  王光照
                                      法  官  施柏宏
以上正本證明與原本無異。
不得上訴。
中　　華　　民　　國　　111 　年　　6 　　月　　2 　　日
                                      書記官  沈怡瑩

附錄本判決論罪科刑法條：
修正前刑法第185條之3第1項
駕駛動力交通工具而有下列情形之一者，處二年以下有期徒刑，
得併科二十萬元以下罰金：
一、吐氣所含酒精濃度達每公升零點二五毫克或血液中酒精濃度
    達百分之零點零五以上。
二、有前款以外之其他情事足認服用酒類或其他相類之物，致不
     能安全駕駛。
三、服用毒品、麻醉藥品或其他相類之物，致不能安全駕駛。